臺灣新竹地方法院刑事宣示判決筆錄
                                     111年度易字第388號
公  訴  人  臺灣新竹地方檢察署檢察官
被      告  蕭志強



                    (現另案在法務部○○○○○○○○○執   行中)
上列被告因竊盜等案件，經檢察官提起公訴（111年度偵緝字第7
0、71、72號）後，聲請改依協商程序而為判決，本院於中華民
國111年9月13日下午4 時在本院刑事庭第十五法庭宣示判決，出
席職員如下：
                                          法  官  黃怡文
                                          書記官  謝沛真
                                          通  譯  楊德光
法官起立朗讀判決主文、犯罪事實要旨、處罰條文、附記事項，
及告以上訴限制、期間並提出上訴狀之法院，且諭知記載其內容
：
一、主  文：
　　蕭志強犯如附表所示之罪，各處如附表所示之刑。應執行有
    期徒刑玖月，如易科罰金，以新臺幣壹仟元折算壹日。
　　未扣案之犯罪所得新臺幣壹萬陸仟參佰元沒收，於全部或一
    部不能沒收或不宜執行沒收時，追徵其價額。
二、犯罪事實要旨：
    蕭志強意圖為自己不法之所有，分別為附表編號1至6所示之
    行為。
三、處罰條文：
　　刑法第320條第1 項、第339條之2第1項。
四、附記事項：
    被告犯附表編號1至6所示之各罪，犯罪所得共計新臺幣1萬6
    300元，未扣案亦未返還被害人，爰依刑法第38條之1第1項
    前段宣告沒收之，並依同條第3項之規定，於全部或一部不
    能沒收或不宜執行沒收時，追徵其價額。
五、協商判決除有刑事訴訟法第455條之4第1項第1款於本訊問程
    序終結前，被告撤銷協商合意或檢察官撤回協商聲請者；第
    2款被告協商之意思非出於自由意志者；第4款被告所犯之罪
    非第455條之2第1項所定得以協商判決者；第6款被告有其他
    較重之裁判上一罪之犯罪事實者；第7款法院認應諭知免刑
    或免訴、不受理者情形之一，及違反同條第2項「法院應於
    協商合意範圍內為判決；法院為協商判決所科之刑，以宣告
    緩刑或2年以下有期徒刑、拘役或罰金為限」之規定者外，
    檢察官與被告均不得上訴。
六、如有前項得上訴之情形，得自收受宣示判決筆錄送達之日起
    20日內，向本院提出上訴書狀，上訴於第二審法院。
七、本案經檢察官周文如提起公訴，檢察官林李嘉到庭執行職務
    。
中　　華　　民　　國   111    年     9    月    13    日
                  刑事第三庭    書記官  謝沛真
                                法  官  黃怡文
以上正本證明與原本無異。
中　　華　　民　　國　　111 　年　　9 　　月　　14　　日
                                書記官  謝沛真
附錄本案論罪科刑法條：
中華民國刑法第320條
意圖為自己或第三人不法之所有，而竊取他人之動產者，為竊盜
罪，處5年以下有期徒刑、拘役或50萬元以下罰金。
意圖為自己或第三人不法之利益，而竊佔他人之不動產者，依前
項之規定處斷。
前二項之未遂犯罰之。
中華民國刑法第339條之2
意圖為自己或第三人不法之所有，以不正方法由自動付款設備取
得他人之物者，處3年以下有期徒刑、拘役或30萬元以下罰金。
以前項方法得財產上不法之利益或使第三人得之者，亦同。
前二項之未遂犯罰之。
附表：
編號 犯罪事實 主文罪名及宣告刑    1【起訴書犯罪事實一㈠】 蕭志強於民國110年3月4日凌晨1時40分許，利用借住在友人徐銘龍與其妹婿即李家銓位於新竹縣○○鄉○○路0000巷00號之共同居所之機會，趁無人注意之際，擅自進入李家銓未上鎖之2樓房間內，徒手竊取李家銓所有、置放在該房間側背包內之皮夾1個（內有新臺幣【下同】1,500元、李家銓身分證、健保卡、駕照、玉山銀行信用卡、職業客車駕照等各1張），得手後，旋騎乘車牌號碼000-000號普通重型機車離開。嗣經李家銓見蕭志強形跡可疑，旋前往房間發覺失竊即報警處理，復於翌（5）日晚間6時40分許，在新竹縣竹東鎮和江街與東峰路交岔路口偶遇蕭志強，蕭志強始坦承上情，然因其已將竊得之現金花用殆盡，僅將上開皮夾（含上開證件）返還李家銓。 蕭志強犯竊盜罪，處有期徒刑參月，如易科罰金，以新臺幣壹仟元折算壹日。 2【起訴書犯罪事實一㈡(起訴書附表編號1)】 蕭志強利用借住在友人李立安位於新竹縣○○鄉○○路00巷00弄00號住處之機會，趁無人注意之際，擅自拿取李立安所有、置放在該住處之錢包內台新銀行帳號00000000000000號帳戶之提款卡(下稱台新銀行提款卡)後，於110年6月8日上午5時46分許，前往新竹縣○○鄉○○路000號141號萊爾富便利商店芎林富山店(下稱萊爾富芎林富山店)，將該提款卡插入金融機構設置之自動櫃員機，並以李立安生日測試鍵入密碼後，使自動櫃員機辨識系統陷於錯誤，誤認其係有正當權源之持卡人，以此不正方法自該自動付款設備提領5000元，其後趁李立安不注意時將上開提款卡放回李立安之錢包內。 蕭志強犯非法由自動付款設備取財罪，處有期徒刑參月，如易科罰金，以新臺幣壹仟元折算壹日。 3【起訴書犯罪事實一㈡(起訴書附表編號2)】 蕭志強利用借住在友人李立安位於新竹縣○○鄉○○路00巷00弄00號住處之機會，趁無人注意之際，擅自拿取李立安所有、置放在該住處之錢包內台新銀行提款卡後，於110年6月13日上午8時42分許，前往萊爾富芎林富山店，將該提款卡插入金融機構設置之自動櫃員機，並以李立安生日測試鍵入密碼後，使自動櫃員機辨識系統陷於錯誤，誤認其係有正當權源之持卡人，以此不正方法自該自動付款設備提領800元，其後趁李立安不注意時將上開提款卡放回李立安之錢包內。 蕭志強犯非法由自動付款設備取財罪，處有期徒刑貳月，如易科罰金，以新臺幣壹仟元折算壹日。 4【起訴書犯罪事實一㈡(起訴書附表編號3)】 蕭志強利用借住在友人李立安位於新竹縣○○鄉○○路00巷00弄00號住處之機會，趁無人注意之際，擅自拿取李立安所有、置放在該住處之錢包內元大銀行帳號00000000000000號帳戶之提款卡(下稱元大銀行提款卡)後，於110年6月18日下午5時21分許，前往萊爾富芎林富山店，將該提款卡插入金融機構設置之自動櫃員機，並以李立安生日測試鍵入密碼後，使自動櫃員機辨識系統陷於錯誤，誤認其係有正當權源之持卡人，以此不正方法自該自動付款設備提領3000元，其後趁李立安不注意時將上開提款卡放回李立安之錢包內。 蕭志強犯非法由自動付款設備取財罪，處有期徒刑貳月，如易科罰金，以新臺幣壹仟元折算壹日。 5【起訴書犯罪事實一㈢前段】 蕭志強於110年6月19日上午10時離開李立安上址住處前某時，趁無人注意之際，徒手竊取李立安所有、置放在該住處之錢包1個（內有行照、駕照、元大銀行提款卡、中國信託銀行提款卡、台新銀行提款卡、郵局提款卡、新光銀行提款卡各1張）及APPLE品牌XR手機1支得手。 蕭志強犯竊盜罪，處有期徒刑貳月，如易科罰金，以新臺幣壹仟元折算壹日。 6【起訴書犯罪事實一㈢後段(起訴書附表編號4)】 蕭志強竊取李立安上開物品得手後，於110年6月19日上午10時許，前往萊爾富芎林富山店，將元大銀行提款卡插入金融機構設置之自動櫃員機，輸入李立安上開提款卡密碼，使自動櫃員機辨識系統陷於錯誤，誤認其係有正當權源之持卡人，以此不正方法自該自動付款設備提領6000元。 蕭志強犯非法由自動付款設備取財罪，處有期徒刑參月，如易科罰金，以新臺幣壹仟元折算壹日。